臺灣高等法院臺中分院刑事判決　　　　　　　　　九十一年度上訴字第一六八八號
　　上　訴　人
　　即　被　告　乙○○
右上訴人，因被告違反電信法等案件，不服臺灣臺中地方法院九十一年度訴字第八五
七號，中華民國九十一年八月三十日第一審判決（起訴案號：臺灣臺中地方法院檢察
署九十一年度偵字第三五六八號），提起上訴，本院判決如左：
    主      文
上訴駁回。
    事      實
一、乙○○因服役時曾習得電信接線技術，退伍後乃萌生自行向中華電信股份有限公
    司（下稱中華電信公司）申請加值型電話門號後，另以小型撥號器盜接中華電信
    公司電信交接箱內有線電話電信線路，以之盜撥至加值型電話門號之方法，而獲
    取加值型電話門號拆帳費用之不法犯意。其為求測試能否接通線路，遂先購入一
    百具小型撥號器，並自某雜誌內得知0000000000號為加值型電話門號
    （係宏遠電訊股份有限公司向中華電信公司申請，另由冠鈞資訊社向宏遠電訊股
    份有限公司承租，付費方式為客人撥打電話至0000000000號電話，每
    分鐘須付新台幣〈下同〉四元之價錢給中華電信公司，中華電信公司收取後，再
    依一定拆帳比例與0000000000號使用人即冠鈞資訊社分配）後，即意
    圖為自己不法之利益，於民國（下同）九十一年二月二十四日深夜二十三時三十
    分許，攜帶上開一百具小型撥號器與作案工具六角扳手、尖嘴鉗、照明器各一支
    ，至中華電信公司所有位於台中市○○○路與工業二十二路口之電信交接箱（編
    號ＴＨ－三一七一），先以六角扳手打開該交接箱後，再以上開一百支小型撥號
    器盜接其內之中華電信公司有線電話電信線路，而接續盜撥至上開000000
    0000號加值型電話，造成中華電信公司詳如附表所載之營業上損失共計二萬
    三千三百零三元，並旋於翌日即九十一年二月二十五日凌晨零時四十五分許，為
    警在上開電信交接箱當場查獲正在盜接他人電信設備通信之乙○○，並扣得一百
    具小型撥號器與乙○○所有供犯罪所用之六角扳手、尖嘴鉗、照明器各一支。
二、案經臺中市警察局第四分局報請臺灣臺中地方法院檢察署檢察官偵查起訴。
　　理      由
一、右揭犯罪事實，迭據上訴人即被告（下稱被告）乙○○，先後於警訊、偵查及原
    審、本院審理時供承不諱，核與證人即中華電信股份有限公司職員陳克銘、賴豐
    福於警訊、偵查及原審時，證人即查獲警員蔡盈年於偵查及原審時，證人即警員
    宋宗翔於偵查時，證人即冠鈞資訊社執行長黃健洲於偵查時，所證稱之情節相符
    ，亦經證人即電話遭盜撥之中華電信股份有限公司電話用戶紀淑芬、陳玉俊、巫
    榮德、吳幸玲、林郁芬、范榮仁、陳國龍、張宿、賴永章、謝世儒、黃卉先、洪
    榮賢、楊雅玲、曾倍敏、林義郎、傅學進、吳藝、鄭良安、陳文德、張立麒、呂
    繡鈴、陳志誠、林君修、洪續穎、李美姝、賴足、黃秀玉、簡溫營、簡淑貞、陳
    昭祥等人，於警訊時證述屬實，復有查獲現場及扣押物品照片五幀、00000
    00000號電話通聯紀錄、使用者基本資料表、盜撥電話清單一份附卷及一百
    具小型撥號器與六角扳手、尖嘴鉗、照明器各一支扣案可稽，足見被告之自白核
    與事實相符，自堪採信，從而，本件事證明確，被告上開犯行，洵堪認定。
二、核被告意圖為自己不法之利益，以有線方式，盜接他人電信設備通信之所為，係
    犯電信法第五十六條第一項之罪。又刑法上之連續犯，係指有數個獨立之犯罪行
    為，基於一個概括的犯意，反覆為之，而觸犯同一構成要件之數罪名者而言，如
    果該項犯罪，係由行為人以單一行為接續進行，縱令在犯罪完畢以前，其各個舉
    動，已與該罪之構成要件完全相符，但在行為人主觀上對於各個舉動，不過為其
    犯罪行為之一部分者，當然成立一罪，不能以連續犯論（參照最高法院二十八年
    度上字第三四二九號判例意旨）。本件被告固於九十一年二月二十四日深夜二十
    三時三十分許至九十一年二月二十五日凌晨零時四十五分許之時段內，盜接他人
    電信設備撥打至0000000000號電話多次，惟其所為之時間、空間密接
    而無中斷，足認被告係以單一行為接續進行，其主觀上對於各個舉動，當係其犯
    罪行為之一部分，應僅成立單純一罪，是公訴意旨認被告前開所為構成連續犯一
    節，容有未洽。原審經審理之結果，認被告罪證明確，因而適用電信法第五十六
    條第一項、第六十條，刑法第十一條前段、第三十八條第一項第二款等規定，並
    審酌被告智識程度，犯罪之動機，犯罪手段為利用大量小型撥號器盜接電信交接
    箱內之電信線路，犯罪所生之損害非輕，且尚未與被害人和解，惟犯後坦承犯行
    等一切情狀，量處被告有期徒刑八月，以資懲儆。另將扣案之小型撥號器一百具
    ，不問屬於犯人與否，應依電信法第六十條之規定沒收之；且將扣案之六角扳手
    、尖嘴鉗、照明器各一支，認係被告所有，且供本件犯行所用之物，爰依刑法第
    三十八條第一項第二款規定沒收之。經核其認事用法尚無違誤，量刑亦屬允當，
    被告提起上訴，辯稱其有意與中華電信公司和解，但中華電信公司要求二十萬元
    並且一次給付，非其所能給付云云，難謂上訴為有理由，自應駁回其上訴。
據上論結，應依刑事訴訟法第三百六十八條，判決如主文。
本案經檢察官甲○○到庭執行職務。
中      華      民      國　    九十一     年    十一     月   二十九 　日
                                臺灣高等法院臺中分院刑事第二庭
                                    　審判長法  官　羅　禮　政
                                    　　　　法  官　陳　欣　安
                                    　　　　法  官  蔡　聰　明
右正本證明與原本無異。
如不服本判決應於收受送達後十日內向本院提出上訴書狀，其未敘述上訴之理由者並
得於提起上訴後十日內向本院補提理由書（均須按他造當事人之人數附繕本）。
　　　　　　　　　　　　　　　　　　　　　　書記官　郭  振　祥
中      華      民      國　    九十一     年    十一     月   二十九 　日
電信法第五十六條第一項：
意圖為自己或第三人不法之利益，以有線、無線或其他電磁方式，盜接或盜用他人電
信設備通信者，處五年以下有期徒刑，得併科新台幣一百五十萬元以下罰金。
                                                                    　　Ａ
